Minutes du notaire Pierre BUON, 17 février 1633 - décembre 1674 (étude XVI)
Archives nationales
- Minutes de Pierre BUON, 17 février 1633 - décembre 1674; MC/ET/XVI/236/B - MC/ET/XVI/334
  - Minutes. 1648, juillet - 1648, décembre, juillet 1648 - décembre 1648; MC/ET/XVI/261/B
    - Inventaire après décès de Maurice de Monstreil, docteur régent de la faculté de médecine de Paris, médecin du prince de Condé., 4 septembre 1648; MC/ET/XVI/261/B
      inventaire; Monstreil, Maurice de
    - Vente de trois pièces de terres situées à Fosse, près de Luzarches., 3 octobre 1648; MC/ET/XVI/261/B
      acte de vente; Fosse, terroir de
    - Accord entre Pierre Le Roquée, maître couvreur, demeurant rue Soly, et Pierre Codou, maître sculpteur et peintre, demeurant rue du Sentier, au sujet des travaux faits dans la maison que Codou fait bâtir rue Soly. Le couvreur a reçu, sur 354 livres de travaux, 40 livres et 1 000 tuiles. Codou paiera le reste par tiers: à la Saint-Martin d'hiver et dans les neuf mois., 5 novembre 1648; MC/ET/XVI/261/B
      L'instrument de recherche imprimé porte la cote ET/XVI/ Bis
      Documents du Minutier central concernant les peintres, sculpteurs et graveurs au XVIIe siècle (1600-1650), par Marie-Antoinette Fleury et Martine Constans, tome II [études XI à XX, 2445 actes], Paris, Archives nationales, 2010, notice n°539 (instrument de recherche imprimé dématérialisé, certaines notices sont plus détaillées dans la version intégrale accessible en ligne par la rubrique 'Autres instruments de recherche', voir contexte dans le Plan d’orientation général - Notaires de Paris, guides thématiques du Minutier).
    - Contrat de mariage d'Henri Berthault, marchand mercier, demeurant rue de la Mortellerie, fils des feus Henri Berthault, marchand mercier, et Fulcie Bruslard, avec Marguerite Robillard, fille de Jean Robillard, maître sculpteur en marbre, et Jeanne Prailly, demeurant rue Saint-Denis, paroisse Saint- Laurent. Régime: communauté. Dot: 400 l. en deniers comptants ou meubles. Douaire: 200 l. Témoin, François Gayet, maître enlumineur, cousin paternel de la future., 14 novembre 1648; MC/ET/XVI/261/B
      Documents du Minutier central concernant les peintres, sculpteurs et graveurs au XVIIe siècle (1600-1650), par Marie-Antoinette Fleury et Martine Constans, tome II [études XI à XX, 2445 actes], Paris, Archives nationales, 2010, notice n°1940 (instrument de recherche imprimé dématérialisé, certaines notices sont plus détaillées dans la version intégrale accessible en ligne par la rubrique 'Autres instruments de recherche', voir contexte dans le Plan d’orientation général - Notaires de Paris, guides thématiques du Minutier).
    - Déclaration d'Edouard Olier, chevalier seigneur de Nointel, Petit Augest et autres lieux, conseiller aux conseils d'Etat et privé., 17 novembre 1648; MC/ET/XVI/261/B
      déclaration; Olier, Edouard
    - Bail pour quatre ans par Guillaume Chanlatte, bourgeois de Paris, rue Saint-Denis, à Pierre Du Halgouet, d'une grande maison à porte-cochère, rue des Deux-Portes, moyennant 1000 livres par an., 19 novembre 1648; MC/ET/XVI/261/B
      bail; Chanlatte, Guillaume
    - Marché pour la réparation de la châsse de saint Barthélemy, moyennant 600 livres tournois., 24 novembre 1648; MC/ET/XVI/261/B
      marché
  - Minutes. 1649, janvier - 1649, juin, janvier 1649 - juin 1649; MC/ET/XVI/262
    - Mention d'une quittance par Pierre Pescheur, facteur d'orgues, tuteur de Marie Pescheur, sa soeur, à Jean Robert, bourgeois de Paris, de la somme de 289 livres 9 deniers maille., 21 janvier 1628; MC/ET/XVI/262
      Documents du Minutier central concernant l'histoire de la musique (1600-1650), par Madeleine Jurgens, tome II [études XI à XX, 1900 actes], Paris, Archives nationales, 1974, p. 830 (instrument de recherche imprimé dématérialisé, certaines notices sont plus détaillées dans la version intégrale accessible en ligne par la rubrique 'Autres instruments de recherche', voir contexte dans le Plan d’orientation général - Notaires de Paris, guides thématiques du Minutier).
    - Inventaire de René Coustard, marchand drapier, bourgeois de Paris (bibliothèque)., 9 février 1649; MC/ET/XVI/262
      inventaire; Coustard, René
    - Inventaire de Bourlon, voisin de J. Poquelin., 17 avril 1649; MC/ET/XVI/262
      inventaire
    - Inventaire de Simon Cosson, marchand fripier., 17 avril 1649; MC/ET/XVI/262
  - Minutes. 1649, juillet - 1649, décembre, juillet 1649 - décembre 1649; MC/ET/XVI/263
    - Bail d'une partie des dessous de la vente de la bibliothèque du duc de Richelieu, pair et général des galères de France., 22 octobre 1647; MC/ET/XVI/263
      acte de vente; bail; Richelieu, duc de
    - Vente de terres au terroir de Fosses, près de Luzarches., 16 juillet 1649; MC/ET/XVI/263
      acte de vente; Fosses, terroir de
    - Donation aux religieuses de Port-Royal, fondé au faubourg Saint-Jacques, par Lyée Bochart, ceuve de M. de La Guette, maître des requêtes., 23 août 1649; MC/ET/XVI/263
      donation; Bochart, Lyée
    - Bail à rente par Charles Chanlatte, avocat en parlement, tuteur de Maurice de Monstreil, fils mineur de Maurice de Monstreil, premier médecin du prince de Condé et de Jeanne Porlier, sa femme, d'une maison en ruine située au pont de Charenton., 23 août 1649; MC/ET/XVI/263
      bail; Chanlatte, Charles
    - Inventaire de Nicolas Hébert, marchand chandelier, bourgeois de Paris, rue Aubry-le-Boucher., 15 septembre 1649; MC/ET/XVI/263
      inventaire; Hebert, Nicolas
    - Compromis relatif au testament de Christophe Pelot, commissaire examinateur au Châtelet de Paris, dont Mathieu Molé, chevalier seigneur de Champlatreux, Lassy et autres, conseiller du roi en ses conseils, premier président au Parlement, demeurant en son hôtel dans l'Enclos du Palais, père temporel des religieuses de l'Ave Maria, est exécuteur testamentaire, portant vente de son office moyennant 18000 livres tournois., 15 septembre 1649; MC/ET/XVI/263
      Molé, Mathieu
    - Bail à Godefroy Hoeufft, conseiller au parlement de Metz, d'une grande maison, rue du Petit-Lion, paroisse Saint-Sauveur., 24 septembre 1649; MC/ET/XVI/263
      bail; Hoeufft, Godefroy
    - Accords entre les greffiers du Châtelet., 28 septembre 1649; MC/ET/XVI/263
    - Inventaire après décès de Jean Courtin, ancien receveur des aides, tailles et taillons en l'élection de Beauvais, à la requête de ses enfants., 30 octobre 1649; MC/ET/XVI/263
      inventaire après décès; Courtin, Jean
    - Quittance d'Elisabeth de Laubespine, veuve d'André de Cochefillet, chevalier des ordres du roi., 25 novembre 1649; MC/ET/XVI/263
      quittance; Laubespine, Elisabeth de
    - Vente par Augustin Courtin, secrétaire ordinaire de la chambre du roi, demeurant rue Saint-Honoré et Catherine Courtin et Pierre Gillot de parts d'héritage en Champagne., 4 décembre 1649; MC/ET/XVI/263
      acte de vente; Courtin, Augustin
  - Minutes. 1650, janvier - 1650, avril, janvier 1650 - avril 1650; MC/ET/XVI/264
    - Obligation par Gabriel de Bricqueville, chevalier seigneur marquis de La Luzerne, gouverneur du Mont Saint-Michel, demeurant en son château d'Isigny; quittance le 5 février., 22 janvier 1650; MC/ET/XVI/264
      obligation; quittance; Bricqueville, Gabriel de (16..-16..)
    - Titre nouvel par Christophe Gamard, architecte du roi, et Hubert Gamard, bourgeois de Paris, son frère, héritiers chacun pour moitié de Christophe Gamard, leur père, juré en maçonnerie, bourgeois de Paris., 3 février 1650; MC/ET/XVI/264
      titre nouvel; Gamard, Christophe
    - Bail par Thomaso Francini, maître d'hôtel ordinaire du roi, intendant des fontaines, d'une maison rue Traversine, moyennant 450 livres tournois., 9 février 1650; MC/ET/XVI/264
      bail; Francini, Thomaso
    - Convention concernant Alof de Vignacourt, chevalier marquis d'Estony, rue de Béthisy, avec Joachim de Vignacourt, son frère, chevalier seigneur de Baloy, concernant la jouissance de la terre de Baloy, délaissée à ce dernier comme héritiers d'Antoine Boyer, chevalier seigneur de Sainte-Geneviève et Françoise de Vignacourt, son épouse., 15 mars 1650; MC/ET/XVI/264
      partage; Vignacourt, Alof de
  - Minutes. 1650, mai - 1650, août, mai 1650 - août 1650; MC/ET/XVI/265; Document détérioré.
    - Transport par Claude Gombaud, le jeune, marchand mercier-grossier-joaillier, bourgeois de Paris, demeurant rue Saint-Honoré, à Jean II Pocquelin, tapissier et valet de chambre ordinaire du roi, bourgeois de Paris, Jeanne Pocquelin, veuve Toussaint Périer, bourgeois de Paris, demeurant avec son frère sous les piliers des Halles, Marin Gamard, maître tailleur d'habits, bourgeois de Paris, François Rozon, huissier, sergent à verge au Châtelet de Paris, demeurant rue Beaubourg, de la somme de 300 livres de principal contenue en une promesse faite par Guillaume Pocquelin, gendarme de la compagnie du duc de Modène, le 10 mai 1648, au profit de Michel Nollé, maître tailleur d'habits, de qui Claude Gombaud a les droits et pour raison du non-paiement de laquelle il voulait faire saisir les loyers de la maison de la Véronique, moyennant 300 livres., 28 juin 1650; MC/ET/XVI/265
      Madeleine Jurgens et Elisabeth Maxfield-Miller, Cent ans de recherches sur Molière, sur sa famille et sur les comédiens de sa troupe, Paris, Archives nationales, 1963, p. 613 (instrument de recherche imprimé dématérialisé, certaines notices sont plus détaillées dans la version intégrale accessible en ligne par la rubrique 'Autres instruments de recherche', voir contexte dans le Plan d’orientation général - Notaires de Paris, guides thématiques du Minutier).
      Madeleine Jurgens et Elisabeth Maxfield-Miller, Cent ans de recherches sur Molière, sur sa famille et sur les comédiens de sa troupe, Paris, Archives nationales, 1963, IV-860 p.
  - Minutes. 1650, septembre - 1650, décembre, septembre 1650 - décembre 1650; MC/ET/XVI/266; Document détérioré.
  - Minutes. 1651, janvier - 1651, juin, janvier 1651 - juin 1651; MC/ET/XVI/267
    - Vente par Pierre Savin, hautbois et musette de Poitou ordinaire du roi et de sa grande écurie, demeurant à Parthenay, à Jean Hoteterre, rue Saint-Louis, paroisse Saint-Barthélémy, bourgeois de Paris, maître faiseur d'instruments, de l'office de hautbois et musette de Poitou ordinaire du roi et de sa grande écurie, moyennant 300 livres, à la charge par ledit Hoteterre et Marguerite Delalande, sa femme, de payer à l'acquit et décharge du sieur Savin, à Marie Thibault, veuve de François de Bien, également hautbois et musette de Poitou ordinaire du roi et de sa grande écurie, 60 livres tournois de rente dûs pour l'acquisition de ladite charge., 4 janvier 1651; MC/ET/XVI/267
      Musique XVIIe siècle [2407 actes], par Madeleine Jurgens et le personnel du Minutier, 1954-1996 ( fichier papier entièrement dématérialisé; voir contexte dans le Plan d’orientation général - Notaires de Paris, guides thématiques du Minutier).
      acte de vente; Parthenay (Deux-Sèvres); Saint-Louis (rue); Saint-Barthélemy (paroisse); musicien; facteur d'instruments de musique
    - Mise en apprentissage par Jean de Grigny, demeurant rue des Fossés, maître à danser, de Marguerite, sa sœur, fille de Robert, organiste de l'église Saint-Symphorien de Reims, chez Catherine Davisy, marchande maîtresse toilière lingère., 25 mai 1651; MC/ET/XVI/267
      contrat d'apprentissage; Reims (Marne); Fossés (rue des); Grigny, Jean de; Grigny, Marguerite de; Grigny, Robert de; Davisy, Catherine; enseignant; danseur; teinturier blanchisseur
    - Inventaire des biens de la femme d'Antoine Lebel, maître peintre et sculpteur, partage-compte, les 9, 28 et 29 juin 1651., 9 juin 1651 - 29 juin 1651; MC/ET/XVI/267
      inventaire; partage; Lebel, Antoine
  - Minutes. 1651, juillet - 1651, décembre, juillet 1651 - décembre 1651; MC/ET/XVI/268
    - Bail par Thomas Leroux, marchand fripier, bourgeois de Paris, demeurant sous les piliers de la Tonnellerie, à l'enseigne des Trois Rois, pour quatre ans, à André Boudet, marchand tapissier, demeurant rue Neuve des Deux-Jeux-de-Paumes, paroisse Saint-Eustache, d'une partie de sa maison comportant la moitié de la boutique du côté de la rue Saint-Honoré, la communauté de cour, puits, escalier, une grande cave de devant, une cuisine basse au rez-de-chaussée, une chambre sur cour au 1er étage, une chambre sur rue au 2e étage, et un grenier, moyennant 600 livres de loyer annuel., 16 octobre 1651; MC/ET/XVI/268
      Madeleine Jurgens et Elisabeth Maxfield-Miller, Cent ans de recherches sur Molière, sur sa famille et sur les comédiens de sa troupe, Paris, Archives nationales, 1963, p. 614 (instrument de recherche imprimé dématérialisé, certaines notices sont plus détaillées dans la version intégrale accessible en ligne par la rubrique 'Autres instruments de recherche', voir contexte dans le Plan d’orientation général - Notaires de Paris, guides thématiques du Minutier).
  - Minutes. 1652, janvier - 1652, juin, janvier 1652 - juin 1652; MC/ET/XVI/269
  - Minutes. 1652, juillet - 1652, décembre, juillet 1652 - décembre 1652; MC/ET/XVI/270
  - Minutes. 1653, janvier - 1653, avril, janvier 1653 - avril 1653; MC/ET/XVI/271
  - Minutes. 1653, mai - 1653, août, mai 1653 - août 1653; MC/ET/XVI/272
  - Minutes. 1653, septembre - 1653, décembre, septembre 1653 - décembre 1653; MC/ET/XVI/273
  - Minutes. 1654, janvier - 1654, mai, janvier 1654 - mai 1654; MC/ET/XVI/274
    - Procuration et autres actes de Georges d'Aubusson, archevêque et prince d'Embrun., 19 mars 1654; MC/ET/XVI/274
      procuration; La Feuillade, Georges d'Aubusson de (1612-1697)
    - Obligation de Louis Gorin de Saint-Amour, prêtre docteur en théologie., 8 avril 1654; MC/ET/XVI/274
      obligation; Gorin de Saint-Amour, Louis
  - Minutes. 1654, juin - 1654, août, juin 1654 - août 1654; MC/ET/XVI/275
  - Minutes. 1654, septembre - 1654, décembre, septembre 1654 - décembre 1654; MC/ET/XVI/276
    - Vente de livres par Denise de Courbes, femme séparé de biens de Louis de Villar, marchand libraire, bourgeois de Paris, à Pierre Lepetit, imprimeur et libraire ordinaire du roi, bourgeois de Paris, demeurant rue Saint-Jacques, paroisse Saint-Benoît, en la maison de la Croix-d'Or, prisée par Thomas Jolly, marchand libraire., 3 octobre 1654; MC/ET/XVI/276
      Bibliothèque.
      acte de vente; Saint-Jacques (rue); Croix d'Or (enseigne de la); Courbes, Denise de; Villar, Louis de; Lepetit, Pierre; Jolly, Thomas; libraire; imprimeur
  - Minutes. 1655, janvier - 1655, mai, janvier 1655 - mai 1655; MC/ET/XVI/277
    - Accord entre Jean II Pocquelin, d'une part, et Antoine Fleurette, marchand de fer, bourgeois de Paris, demeurant rue Saint-Honoré, Christophe Fleurette, marchand et bourgeois de Paris, demeurant rue Saint-Denis, Jacques Berger, marchand de fer, bourgeois de Paris et Marguerite Fleurette, sa femme, demeurant rue Saint-Antoine, agissant comme héritiers de Catherine Pocquelin, leur nièce, novice au couvent de la Visitation de Montargis, fille dudit Jean II Pocquelin et de défunte Catherine Fleurette, d'autre part, aux termes duquel lesdits Fleurette approuvent l'entrée en religion de leur nièce et l'emploi à cet effet des deniers qui peuvent appartenir à Catherine Pocquelin en la maison de l'Image Saint-Christophe, à condition que les 5.000 livres de la dot seront fournies par Jean II Pocquelin., 15 janvier 1655 - 5 février 1655; MC/ET/XVI/277
      1655, 5 février. Approbation par la famille Fleurette du transport fait par Jean II Pocquelin des 5.000 livres pour la dot de sa fille, versée à l'occasion de sa profession, le 20 janvier dernier.
      Voir le complément de la description de l'acte sur l'instrument de recherche numérisé et ressaisi dans son intégralité.
      Madeleine Jurgens et Elisabeth Maxfield-Miller, Cent ans de recherches sur Molière, sur sa famille et sur les comédiens de sa troupe, Paris, Archives nationales, 1963, p. 616 (instrument de recherche imprimé dématérialisé, certaines notices sont plus détaillées dans la version intégrale accessible en ligne par la rubrique 'Autres instruments de recherche', voir contexte dans le Plan d’orientation général - Notaires de Paris, guides thématiques du Minutier).
      Eudore Soulié, Recherches sur Molière et sur sa famille, Paris, 1863, p. 195-196
    - Inventaire de Jeanne Cabat, épouse de Charles Pille, marchand fripier., 26 janvier 1655; MC/ET/XVI/277
    - Inventaire après le décès de Noëlle Quéranne, fille de Charles Quéranne, marchand orfèvre, et d'Elisabeth Cain, sa défunte femme, soeur de Pierre et Henri Cain, marchands orfèvres (inventaire des marchandises et pierres, inventaire des outils)., 4 février 1655; MC/ET/XVI/277
      inventaire; Cain, Pierre; Cain, Henri; Queranne, Noëlle; Queranne, Charles; Cain, d'Elisabeth
    - Constitution de Louis Charles Gaston de Foix, duc de Cancale et de La Valette, à Jean Maréchal., 16 février 1655; MC/ET/XVI/277
      Foix de la Vallette, Louis Charles Gaston de
    - Déclaration de d'André Simon sur le pouvoir à lui donné d'exercer une des charges de messager des messageries de la ville de Caen à Paris et inversement., 7 mars 1655; MC/ET/XVI/277
      déclaration
    - Constitution entre Catherine Angélique d'Orléans, abbesse de l'abbaye Notre-Dame la Royale, dite abbaye de Maubuisson, et René JAcob, à cause de Marguerite et Catherine Jacob, âgées de 11 et 12 ans, pensionnaires de ladite abbaye et qui désirent se consacrer à Dieu., 16 avril 1655; MC/ET/XVI/277
      constitution de rente
    - Inventaire de Jeanne Morel, veuve de Pierre Hanique, marchand voiturier par eau., 23 avril 1655; MC/ET/XVI/277
    - Traité de charge par Louis de Foularton, seigneur de Bourdereux, l'un des quatre grands exempts des gardes de corps du roi de la compagnie du comte de Noailles, capitaine des gardes., 24 avril 1655; MC/ET/XVI/277
      traité; Foularton, Louis de
    - Association de Thomas Joric, propriétaire des messageries royales de Verneuil à Paris et de Dreux à Rouen, et de Nicolas Brion, messager royal de Dreux à Paris., 21 mai 1655; MC/ET/XVI/277
    - Transaction concernant Girard Moullette de Fonsebel, garde des plaisirs du roi., 28 mai 1655; MC/ET/XVI/277
      accord; Moullette de Fonsebel, Girard
  - Minutes. 1655, juin - 1655, août, juin 1655 - août 1655; MC/ET/XVI/278
    - Vente d'ustensiles servant au métier de tondeurs de draps par Jacques Rochery, maître tondeur en draps demeurant rue Tirechappe, à Philippe de Bière, aussi maître tondeur demeurant susdite rue, pour la somme de 190 livres tournois, dont quittance., 3 juin 1655; MC/ET/XVI/278
      acte de vente; quittance
    - Vente d'un fond de toilières-lingères, par Marie Tesnan à Jeanne Colleau et Marie Loyauté; état des dettes, inventaire des marchandises., 18 août 1655; MC/ET/XVI/278
      inventaire; acte de vente
  - Minutes. 1655, septembre - 1655, décembre, septembre 1655 - décembre 1655; MC/ET/XVI/279
    - Quittance par Antoine Furetière, procureur fiscal du bailliage de Saint-Germain-des-Prés, demeurant rue des Boucheries, agissant au nom de Jacques Thuret, chanoine de Notre-Dame de Reims, à André de Buridan, avocat en Parlement, de la somme de 300 livres due en exécution d'un arrêt de la Cour., 12 novembre 1655; MC/ET/XVI/279
      Documents du Minutier central concernant l'histoire littéraire (1650-1700) [2295 actes], par Madeleine Jurgens et Marie-Antoinette Fleury, Paris, Presses universitaires de France, 1960, p. 184 (instrument de recherche imprimé dématérialisé dont la version intégrale est accessible en ligne par la rubrique 'Autres instruments de recherche', voir contexte dans le Plan d’orientation général - Notaires de Paris, guides thématiques du Minutier).
      Documents du Minutier central concernant l'histoire littéraire (1650-1700), par Madeleine Jurgens et Marie-Antoinette Fleury. Presses universitaires de France, 1960, XXIII-511 p.
      quittance; Saint-Germain-des-Prés (hameau); Boucheries (rue des); Reims (Marne); Furetière, Antoine (1619-1688); Thuret, Jacques; Buridan, André de; chanoine; avocat au parlement (Ancien Régime)
    - Quittance par Antoine Furetière à André de Buridan de la somme de 500 livres, pour remboursement de pareille somme payée à Barbier, huissier, pour frais de la capture du dit Buridan et de sa conduite aux prisons de Saint-Eloi., 12 novembre 1665; MC/ET/XVI/279
      quittance; Saint-Eloi (prison); Furetière, Antoine (1619-1688); Buridan, André de; Barbier (M.); huissier
  - Minutes. 1656, janvier - 1656, avril, janvier 1656 - avril 1656; MC/ET/XVI/280/A
    ET/XVI/280
    - Bail par André Boudet, marchand tapissier, bourgeois de Paris, demeurant sous les piliers de la Tonnellerie, pour cinq années, à partir de la Saint-Rémi prochaine, à Michel François, marchand fripier, bourgeois de Paris, demeurant sous les piliers, des lieux ci-après déclarés dépendant de la maison dudit Boudet, à l'enseigne des Trois Rois, c'est-à-dire une portion de la boutique, soit 5 pieds de face à prendre à partir du mur de la maison du sieur Davollé, jusqu'à la cloison qui sera faite d'ais de bois, la liberté de la cour, pour monter les marchandises jusqu'à la chambre, la chambre du second étage sur le devant avec cabinet, la cave et la liberté de mettre deux pièces de marchandises à l'étalage au pilier qui est devant la boutique, moyennant 400 livres de loyer annuel., 3 avril 1656 - 17 octobre 1657; MC/ET/XVI/280/A
      1657, 17 octobre. Bail d'une autre chambre ayant vue sur la cour au second, moyennant 120 livres.
      La cote donnée par l'instrument de recherche imprimé a été mise à jour.
      Madeleine Jurgens et Elisabeth Maxfield-Miller, Cent ans de recherches sur Molière, sur sa famille et sur les comédiens de sa troupe, Paris, Archives nationales, 1963, p. 617 (instrument de recherche imprimé dématérialisé, certaines notices sont plus détaillées dans la version intégrale accessible en ligne par la rubrique 'Autres instruments de recherche', voir contexte dans le Plan d’orientation général - Notaires de Paris, guides thématiques du Minutier).
  - Minutes. 1656, mai - 1656, juillet, mai 1656 - juillet 1656; MC/ET/XVI/280/B
    ET/XVI/280 bis
    - Compromis entre Jean III Pocquelin, le jeune, marchand tapissier demeurant sous les piliers des Halles, procureur de Jean II Pocquelin, son père, Nicolas Gamard, marchand bourgeois de Paris, demeurant rue Saint-Denis, paroisse Saint-Jacques-de-la-Boucherie, d'une part, et Louis Bellier, marchand perruquier, et Agnès Rozon, sa femme, demeurant rue Saint-Germain-l'Auxerrois, d'autre part, pour éviter un procès né de la demande de ceux-ci de procéder à un nouveau partage des successions de Jean I Poquelin et Agnès Mazuel, aïeux, et de Nicolas et Guillaume Pocquelin, oncles; nomination d'arbitres., 16 juin 1656; MC/ET/XVI/280/B
      Pièce jointe:
      Fère-en-Tardenois. Procuration par Jean II Pocquelin, marchand tapissier et valet de chambre du roi, demeurant sous les piliers des Halles, de présent à Fère, en son nom et comme ayant les droits de Jeanne Pocquelin, sa soeur, actuellement femme de Nicolas Garandeau, huissier en la connétablie de la maréchaussée de France, à son fils Jean III, pour passer conjointement avec Nicolas Gamard un compromis avec Bellier et sa femme.
  - Minutes. 1656, août - 1656, 19 décembre, août 1656 - 19 décembre 1656; MC/ET/XVI/281
  - Minutes. 1657, janvier - 1657, mars, janvier 1657 - mars 1657; MC/ET/XVI/282
  - Minutes. 1657, avril - 1657, mai, avril 1657 - mai 1657; MC/ET/XVI/283
  - Minutes. 1657, juillet - 1657, septembre, juillet 1657 - septembre 1657; MC/ET/XVI/284
  - Minutes. 1657, octobre - 1657, décembre, octobre 1657 - décembre 1657; MC/ET/XVI/285
  - Minutes. 1658, janvier - 1658, avril, janvier 1658 - avril 1658; MC/ET/XVI/286
  - Minutes. 1658, mai - 1658, août, mai 1658 - août 1658; MC/ET/XVI/287
    - Inventaire après décès de François Legrand (bibliothèque)., 3 juillet 1658; MC/ET/XVI/287
      inventaire après décès; Legrand, François